臺灣雲林地方法院刑事判決
110年度易字第137號
                                      110年度易字第280號
                                      110年度易字第394號
公  訴  人  臺灣雲林地方檢察署檢察官
被      告  鍾瑞鈴



指定辯護人  本院公設辯護人許俊雄                        
輔  佐  人  吳建璋



上列被告因竊盜案件，經檢察官先後提起公訴（110年度偵字第1
319號、第1321號、第1323號、第1554號、第1866號、第1867號
、第2819號、第2891號、第2893號），被告於準備程序中為有罪
之陳述，本院合議庭裁定由受命法官獨任行簡式審判程序，合併
判決如下：
    主      文
鍾瑞鈴犯如附表一至三所示之罪，各處如附表一至三「主文」欄
所示之刑及沒收。上開所處有期徒刑部分，應執行有期徒刑伍月
，如易科罰金，以新臺幣壹仟元折算壹日；所處拘役部分，應執
行拘役壹佰壹拾日，如易科罰金，以新臺幣壹仟元折算壹日；所
處罰金部分，應執行罰金新臺幣捌仟元，如易服勞役，以新臺幣
壹仟元折算壹日。
    事實及理由
壹、犯罪事實
　　鍾瑞鈴意圖為自己不法之所有，基於竊盜之各別犯意，分別
    為下列行為：
一、鍾瑞鈴分別於附表一編號1、3、5；附表二編號1所示之時間
    、地點，以如附表一編號1、3、5；附表二編號1所示之方式
    翻尋財物，惟未竊得財物而未得逞。嗣上開附表一編號1、3
    、5；附表二編號1所示之對象發現遭竊，報警處理，因而查
    悉上情。　　　
二、鍾瑞鈴分別於附表一編號2、4；附表二編號2、3；附表三編
    號1至3所示之時間、地點，以如附表一編號2、4；附表二編
    號2、3；附表三編號1至3所示之方式，竊取如附表一編號2
    、4；附表二編號2、3；附表三編號1至3所示之物得手。嗣
    上開附表一編號2、4；附表二編號2、3；附表三編號1至3所
    示之對象發現遭竊，報警處理，而查悉上情。　　
貳、程序部分
　　本案被告鍾瑞鈴所犯之各罪，均非死刑、無期徒刑、最輕本
    刑為3 年以上有期徒刑之罪，或高等法院管轄第一審之案件
    ，被告就前揭被訴事實均為有罪之陳述，經受命法官告以簡
    式審判程序之旨，並聽取被告、輔佐人、辯護人及公訴人之
    意見後，本院認無不得或不宜改依簡式審判程序進行之處，
    爰均依刑事訴訟法第273 條之1 第1 項、第284 條之1 規定
    ，經合議庭評議後，裁定本案合併由受命法官獨任進行簡式
    審判程序。是本案之證據調查，依刑事訴訟法第273 條之2 
    規定，不受同法第159 條第1 項、第161 條之2 、第161 條
    之3 、第163 條之1 及第164 條至第170 條規定之限制，先
    予敘明。　　　
參、認定犯罪事實所憑之證據及理由
一、被告就上開犯罪事實坦承不諱，且針對附表一部分，核與證
    人即被害人林祐齊（警043 卷第17至19頁）、證人蔡鐏漢（
    警043 卷第21至22頁）、證人即被害人蔡篤逸（警475 卷第
    11至12頁）、陳國致（警475 卷第13至14頁）、徐吳香（警
    588 卷第17至19頁）、證人即被害人王楨宗之員工蔡秀蘭（
    警588 卷第21至23頁）、證人即被害人蔡佳宏（警283 卷第
    7 至11頁）之證述相符，並有車牌號碼000-0000號自用小貨
    車之車輛詳細資料報表1 紙（警043 卷第25頁）、現場照片
    4 張（警043卷第27至29頁）、監視器錄影畫面截圖照片6 
    張（警043卷第31至35頁）、雲林縣警察局臺西分局四湖分
    駐所扣押筆錄、扣押物品目錄表各1 份（警475 卷第15至17
    頁）、贓物認領保管單1紙（警475 卷第21頁）、監視器錄
    影畫面截圖照片4 張（警475 卷第27至29頁）、現場照片2 
    張（警475 卷第31頁）、車牌號碼0000-00 號自用小客貨車
    、AHV-1910號自用小客車之車輛詳細資料報表各1 紙（警47
    5 卷第35、37頁）、雲林縣警察局臺西分局扣押筆錄、扣押
    物品目錄表各1 份（警588 卷第27至31頁）、贓物認領保管
    單2 紙（警588 卷第35、37頁）、現場照片12張（警588 卷
    第39至49頁）、現場照片5 張（警283 卷第33至37頁）、被
    害人蔡佳宏指認被告之指認犯罪嫌疑人紀錄表1 紙（警283 
    卷第13至15頁）在卷可查；針對附表二部分，核與證人即被
    害人陳怡婷（偵1867卷第25至33頁）、李玉貴（偵1867卷第
    21至23頁、第35至41頁）、蕭善尹（偵2891卷第57至59頁）
    之證述相符，並有車牌號碼000-0000號自用小客車車號查詢
    汽車車籍1 份（偵1867卷第53頁）、犯案路徑電子地圖1份
    （偵1867卷第57頁）、110 年1 月1 日監視器錄影截圖照片
    1 份（偵1867卷第59至67頁）、110 年1 月4 日監視器錄影
    截圖、現場照片各1 份（偵1867卷第69至79頁）、雲林縣警
    察局臺西分局扣押筆錄、扣押物品目錄表各1 份（偵2891卷
    第63至67頁）、贓物認領保管單1份（偵2891卷第71頁）、1
    10 年4 月12日監視器錄影截圖、現場及扣押物照片各1 份
    （偵2891卷第73至81頁）、車牌號碼00-0000 號自用小客車
    車輛詳細資料報表1 份（偵2891卷第83頁）存卷足參，另有
    扣案之新臺幣(下同)50元硬幣2 個、10元硬幣7 個為憑；針
    對附表三部分，核與證人即被害人陳素完（警821卷第6至14
    頁）、吳金城（警091卷第5至10頁）、吳振生（警547 卷第
    8至9頁）、證人蘇郁惠（警547 卷第6 至7 頁）之證述相符
    ，並有贓物認領保管單1份（警821卷第15頁）、雲林縣警察
    局臺西分局扣押筆錄、扣押物品目錄表各1 份（警821卷第1
    6至20頁）、110 年1 月8 日監視器錄影截圖、現場及扣押
    物照片各1 份（警821卷第22至27頁）、雲林縣警察局臺西
    分局扣押筆錄、扣押物品目錄表各1 份（警091卷第11至13
    頁）、贓物認領保管單1份（警091卷第15頁）、現場及扣押
    物照片各1份（警091卷第30至31頁）、雲林縣警察局臺西分
    局扣押筆錄、扣押物品目錄表各1 份（警547卷第10至12頁
    ）、贓物認領保管單1份（警547卷第14頁）、車牌號碼000-
    0000號自用小客車車號查詢汽車車籍1 份（警547卷第21頁
    ）、110 年4 月10日監視器錄影截圖、現場及扣押物照片各
    1 份（警547卷第22至27頁）附卷可稽，且有扣案之螢光色
    外套1 件、運動鞋1 雙、1 元硬幣37個、5 元硬幣2 個、10
    元硬幣6 個、100 元紙鈔1 張、四湖鄉農會存摺（戶名：吳
    婉姈，帳號：00000000000000號）1 本為證，是被告之自白
    與上開客觀證據得互為補強，均堪信真實。
二、綜上，本案事證明確，被告所為上開犯行，洵堪認定，均應依法論罪科刑。　　　　　　　　　　　　　　
肆、論罪科刑
一、核被告就附表一編號1、3、5；附表二編號1所為，均係犯刑
    法第320 條第3 項、第1 項之竊盜未遂罪；就附表一編號2
    、4；附表二編號2、3；附表三編號1至3所為，均係犯刑法
    第320 條第1 項之竊盜罪。
二、針對附表三編號1之部分，被告係出於同一竊盜之目的，而
    為上開竊取車內之螢光色外套1件、門口之運動鞋1雙之行為
    ，依一般社會健全觀念，在時間差距上難以強行分開，應視
    為數個舉動之接續施行，合為包括之一行為予以評價，應論
    以接續犯。又被告所犯上開11罪之犯意各別，行為互殊，應
    予分論併罰。
三、被告前因竊盜案件，經臺灣高等法院以108 年度聲字第3457
    號裁定定應執行有期徒刑10月確定，並於109 年5 月21日因
    縮短刑期執行完畢出監等情，有臺灣高等法院被告前案紀錄
    表在卷可稽，是被告於受有期徒刑之執行完畢後，5 年內故
    意再犯本案有期徒刑以上之各罪，均為累犯。經本院依司法
    院大法官釋字第775 號解釋意旨裁量，基於累犯者有其特別
    惡性及對刑罰反應力薄弱，復審酌被告前揭構成累犯之前科
    ，與本案所涉竊盜罪質相同，足認被告經刑罰執行完畢後，
    竟不知悔悟，猶仍再犯本案，顯見守法意識薄弱、自我約束
    能力不佳，有加重其刑以收警惕之效之必要，又本案情節無
    罪刑不相當或有違反比例原則之情形，是均依刑法第47條第
    1 項規定加重其刑。　　
四、被告就附表一編號1、3、5；附表二編號1之犯行，其已著手
    於竊盜犯行之實行而未生竊得財物之結果，均為未遂犯，爰
    依刑法第25條第2 項之規定減輕其刑，並均依法先加後減之
    。
五、爰審酌被告不思以正當方式取得財物，而為竊取如附表一至
    三所示之被害人財物之犯行，其中附表一編號1、3、5；附
    表二編號1部分，因未竊得財物而未得逞，至於附表一編號2
    、4；附表二編號2、3；附表三編號1至3部分，則得手如附
    表所示之財物，是其漠視被害人之財產法益，欠缺法紀觀念
    及自我控制能力。參以被告有數次竊盜前科紀錄，應知所警
    惕，從前案中記取教訓，然被告卻未能改善此惡習，誠屬不
    該。惟念及被告坦承犯行，態度尚佳，且考量附表一至三所
    示之被害人，於警詢時均表示不提出告訴等語。另被告於本
    案上開犯行，均係以徒手方式為之，手段尚屬平和，犯案動
    機亦屬單純，且其中附表一編號2、4；附表二編號2、3；附
    表三編號1至3部分，所竊得之財物，價值均非謂甚鉅等情。
    兼衡被告自陳高職畢業之教育程度；已婚，育有1 名子女，
    較少聯繫；家庭成員有配偶、公公；現無固定工作，生活開
    銷仰賴政府之補助金；目前公公需被告撫養照顧，且被告領
    有中度身心障礙證明，並有巴金森氏症、失眠等症狀，此有
    上開中度身心障礙證明、俊賢診所110年4月5日診斷證明書
    在卷可查（偵1866卷第111 至113 頁）。此外，被告、輔佐
    人及辯護人於本院審理程序時表示被告教育程度不高，又罹
    患中度精神障礙，法治觀念不明，一時失慮誤犯本案，然被
    告所竊盜之物，屬於價值不高之物品。又因被告家境清寒、
    生活困難，另有重度智能障礙之公公需要照顧，而被告之配
    偶目前尚無法至外縣市工作，僅能打零工，收入不穩定。此
    外，被告目前均有按時就醫、服藥，亦知道自己錯了等語(
    本院137卷第268至270頁)等一切情形，及斟酌檢察官、輔佐
    人及辯護人等對被告刑度之意見，分別量處如附表一至三所
    示之刑，並分別就有期徒刑、拘役及罰金之宣告刑，各定如
    主文所示之有期徒刑、拘役及罰金之執行刑，另分別就有期
    徒刑、拘役及罰金各定易科罰金及易服勞役之折算標準。
伍、沒收部分
一、被告所竊得如附表一編號2、4；附表二編號3；附表三編號1
    至3所示之之物，均已實際發還被害人，此有贓物認領保管
    單（警475 卷第21頁、警588 卷第35、37頁、偵2891卷第71
    頁、警821卷第15頁、警091卷第15頁）存卷為憑，依刑法第
    38條之1 第5 項規定，均不予宣告沒收。
二、被告於附表二編號2所示之犯行，竊取上開醬油1桶，此為被
    告之犯罪所得，且尚未實際發還被害人李玉貴，爰依刑法第
    38條之1 第1 項前段、第3項之規定，宣告沒收之，於全部
    或一部不能沒收或不宜執行沒收時，追徵其價額。　　　
陸、應適用之法律：刑事訴訟法第273 條之1 第1 項、第299 條
    第1 項前段，刑法第320 條第1 項、第3項、第25條第2 項
    、第47條第1 項、第41條第1項前段、第42條第3 項、第51
    條第5 款、第6 款、第7 款、第38條之1 第1 項前段、第3 
    項，刑法施行刑法第1 條之1 第1項。　　
本案經檢察官吳文城、段可芳提起公訴，檢察官李承桓到庭執行
職務。
中　　華　　民　　國　　110 　年　　8 　　月　　23　　日
                  刑事第八庭  法  官   蕭孝如
以上正本證明與原本無異。
如不服本判決應於收受判決後 20 日內向本院提出上訴書狀，並
應敘述具體理由；其未敘述上訴理由者，應於上訴期間屆滿後20
 日內向本院補提理由書（均須按他造當事人之人數附繕本）。
「切勿逕送上級法院」。
                              書記官   沈佩霖
中　　華　　民　　國　　110 　年　　8 　　月　　23　　日

附錄本件論罪科刑法條全文
中華民國刑法第320條
意圖為自己或第三人不法之所有，而竊取他人之動產者，為竊盜
罪，處五年以下有期徒刑、拘役或五十萬元以下罰金。
意圖為自己或第三人不法之利益，而竊佔他人之不動產者，依前
項之規定處斷。
前二項之未遂犯罰之。


附表一、犯罪事實及宣告刑表(110年度偵字第1319號等)：
編號 時間 地點 方式 對象 竊得物品(新臺幣)       主文 1 (即起訴書犯罪事實一㈠) 109年12月11日23時30分許 雲林縣○○鄉○○○○00號前 徒手開啟車牌號碼000-0000號自用小貨車車門後，竊取車內財物未遂。 林祐齊(被害人) 無 鍾瑞鈴犯竊盜未遂罪，累犯，處拘役參拾日，如易科罰金，以新臺幣壹仟元折算壹日。  2 (即起訴書犯罪事實一㈡前段) 109年12月26日2、3時許 雲林縣○○鄉○○村○○○ 00號前 徒手開啟車牌號碼0000-00號自用小客貨車車門後，竊取車內無線電對講機1個(價值約3,500元)。 陳國致(被害人) 無線電對講機1個（已發還） 鍾瑞鈴犯竊盜罪，累犯，處有期徒刑參月，如易科罰金，以新臺幣壹仟元折算壹日。   3 (即起訴書犯罪事實一㈡後段) 109年12月26日2、3時許 雲林縣○○鄉○○村○○○○00號前 徒手開啟車牌號碼000-0000號自用小客車車門後，竊取車內財物未遂。 蔡篤逸(被害人) 無 鍾瑞鈴犯竊盜未遂罪，累犯，處拘役參拾日，如易科罰金，以新臺幣壹仟元折算壹日。 4 (即起訴書犯罪事實一㈢) 109年12月11日23時35分許 雲林縣○○鄉○○○○00號前 徒手竊取該址冰箱內徐吳香所有之薑絲1包、小白菜1包(價值共計約80元)、王楨宗所有之猪柳1包、培根1包、蘑菇醬2包及番茄8顆(價值共計約182元)。 徐吳香、王楨宗（被害人) 薑絲1包、小白菜1包；猪柳1包、培根1包、蘑菇醬2包及番茄8顆（均已發還） 鍾瑞鈴犯竊盜罪，累犯，處罰金新臺幣陸仟元，如易服勞役，以新臺幣壹仟元折算壹日。 5 (即起訴書犯罪事實一㈣) 110年2月19日18時50分許 雲林縣○○鄉○○○ 000○0號前 徒手開啟車牌號碼00-0000號自用小客車車門後，竊取車內財物未遂。 蔡佳宏(被害人) 無 鍾瑞鈴犯竊盜未遂罪，累犯，處拘役參拾日，如易科罰金，以新臺幣壹仟元折算壹日。 


附表二、犯罪事實及宣告刑表(110年度偵字第1867號等)：
編號 時間 地點 方式 對象 竊得物品(新臺幣)       主文 1 (即起訴書犯罪事實一㈠) 110年1月1日22時48分許 雲林縣○○鄉○○○○00號前 徒手開啟車牌號碼000-0000號自用小客車車門後，竊取車內財物未遂。 陳怡婷(被害人) 無 鍾瑞鈴犯竊盜未遂罪，累犯，處拘役參拾日，如易科罰金，以新臺幣壹仟元折算壹日。  2 (即起訴書犯罪事實一㈡) 110年1月4日4時57分許 雲林縣○○鄉○○○○000號之攤販前 徒手竊取該址攤位桌下之大芳醬油1桶(容量4,400毫升，價值約180元)。 李玉貴(被害人) 容量4,400毫升之大芳醬油1桶 鍾瑞鈴犯竊盜罪，累犯，處罰金新臺幣陸仟元，如易服勞役，以新臺幣壹仟元折算壹日。 未扣案之犯罪所得醬油壹桶沒收之，於全部或一部不能沒收或不宜執行沒收時，追徵其價額。 3 (即起訴書犯罪事實一㈢) 110年4月12日23時10分許 雲林縣○○鄉○○○000巷0號前 徒手開啟車牌號碼00-0000號自用小客車車門後，竊取車內如右列所示之零錢。 蕭善尹（被害人) 新臺幣50元硬幣2個、10元硬幣7個(共計170元，已發還） 鍾瑞鈴犯竊盜罪，累犯，處有期徒刑參月，如易科罰金，以新臺幣壹仟元折算壹日。 


附表三、犯罪事實及宣告刑表(110年度偵字第1866號等)：
編號 時間 地點 方式 對象 竊得物品(新臺幣)       主文 1 (即起訴書犯罪事實一㈠) 110年1月8日3時9分許 雲林縣○○鄉○○○000巷00弄00號前 徒手開啟車牌號碼00-0000號自用小客車車門後，竊取車內螢光色外套1件，又接續同一竊盜犯意，竊取前址門口之運動鞋1雙(價值約1,000元)。 陳素完(被害人) 螢光色外套1件、運動鞋1雙（均已發還） 鍾瑞鈴犯竊盜罪，累犯，處有期徒刑參月，如易科罰金，以新臺幣壹仟元折算壹日。  2 (即起訴書犯罪事實一㈡) 110年2月11日14時45分許 雲林縣○○鄉○○路00號之參天宮內 徒手竊取馬將軍許願池內如右列所示之零錢。 參天宮(被害人) 新臺幣1元硬幣37個、5元硬幣2個、10元硬幣6個(價值共計107元，已發還） 鍾瑞鈴犯竊盜罪，累犯，處罰金新臺幣陸仟元，如易服勞役，以新臺幣壹仟元折算壹日。  3 (即起訴書犯罪事實一㈢) 110年4月10日20時56分許 雲林縣○○鄉○○○○0號前 徒手開啟車牌號碼000-0000號自用小客車車門後，竊取車內新臺幣100元紙鈔1張、四湖鄉農會存摺（戶名：吳婉姈、帳號：00000000000000號）1本。 吳振生（被害人) 新臺幣100元紙鈔1張、四湖鄉農會存摺（戶名：吳婉姈、帳號：00000000000000號）1本（均已發還） 鍾瑞鈴犯竊盜罪，累犯，處拘役伍拾日，如易科罰金，以新臺幣壹仟元折算壹日。